【裁判字號】    97,易,859
【裁判日期】    970912
【裁判案由】    傷害
【裁判全文】
臺灣臺南地方法院刑事判決               97年度易字第859號
公  訴  人  臺灣臺南地方法院檢察署檢察官
被      告  丙○○
上列被告因傷害案件，經檢察官提起公訴（97年度偵字第6515號
），本院判決如下：
    主  文
丙○○傷害人之身體，處拘役伍拾伍日，如易科罰金，以新臺幣
壹仟元折算壹日。
    事  實
一、丙○○於民國（下同）97年2月7日上午9時30分許，在臺南
    縣仁德鄉○○路343號「天一檳榔攤」前，因欲尋其幼女給
    予壓歲錢未果，而與丁○○發生口角，丙○○竟基於傷害他
    人身體之犯意，徒手毆打丁○○之頭部，並致丁○○跌倒在
    地，受有左耳挫傷瘀腫及右手第3、4指破皮之傷害。
二、案經丁○○訴由臺南縣警察局歸仁分局報請臺灣臺南地方法
    院檢察署檢察官偵查起訴。
    理  由
一、訊據被告固承認其於上開時、地，因上開原因而與告訴人丁○○發生爭執之情無訛（見本院卷第24、50頁，警卷第2頁
    ），惟矢口否認有何傷害犯行，辯稱: 告訴人第1次用胸部
    頂我，我才挺胸撞回去，且告訴人第2次又挺胸過來，我僅
    是出手擋告訴人，告訴人才跌倒，我沒有出手毆打告訴人云
    云。經查：
  (一)上開事實，業據證人即告訴人丁○○於警詢及檢察事務官詢
    問時證述綦詳（見警卷第5-7頁，核交字卷第6頁），且告訴
    人於審理中復以證人身分結證稱：當時我是站著跟被告說話
    ，被告揮過來打到我頭部的左邊，我遭被告打了1下就摔倒
    ，我的頭部左邊紅紅的，而摔倒站起來時，發現我的手破皮
    流血，可能是摔倒時被東西割到等語明確（見本院卷第38至
    第43頁）；又證人即天一檳榔攤老闆甲○○○於本院審理中
    亦結證稱：被告拿紅包來要給我孫女，告訴人說人不在這裡
    ，被告就向告訴人嗆說沒你的事，不用你管，告訴人回答說
    ，「我（告訴人）說這樣也不行嗎」，被告就打告訴人1下
    ，告訴人站起來後，我確實看到告訴人的手受傷；當天檳榔
    攤只有2、3位客人，我距離他們兩人大約1個桌子的距離，
    快到1公尺，告訴人是在攤內被打，我人也在攤內，從被告
    當天出手的力道、手勢、情形來看，被告真的有出手打告訴
    人；告訴人跌倒站起來後，被告與告訴人間有互罵，告訴人
    要打被告，我擋在中間，後來有人將告訴人架開等語（見本
    院卷第43至第48頁）。徵之當天檳榔攤內客人不多，證人甲○○○與被告及告訴人二人距離甚近，係現場之直接目擊者
    ，甲○○○所證應無誤視之虞；且甲○○○係基於制止被告
    與告訴人糾紛之中立第三人，並無曲意維護被告或告訴人任
    何一方置己陷於偽證重典之必要。另者，告訴人因被告上開
    攻擊行為，致受有左耳挫傷瘀腫及右手第3、4指破皮之傷害
    之事實，有臺南市立醫院南市衛醫字第0221010019號診斷證
    明書1份及臺南縣警察局歸仁分局之告訴人手指受傷照片1張
    在卷可稽（見警卷第13、14頁），依該診斷書所載告訴人受
    傷之部位，亦與丁○○上開所證一致，傷勢吻合；再參諸證
    人甲○○○於審理中結證稱：告訴人當天到檳榔攤時，我沒
    看到他手或頭有受傷或包紮，是告訴人遭被告毆打倒下站起
    來，我看到告訴人的手有受傷等語（見本院卷第44、48頁）
    ，亦足認告訴人上開手指傷勢確係因遭被告毆打跌倒而造成
    。故被告出手攻擊告訴人致受傷之事實，堪認為真正。
  (二)被告雖以前詞置辯，惟證人丁○○於審理時結證稱：那天被
    告動手之前，我與被告並未發生肢體衝突，我只是站起來，
    但沒有衝撞，只有靠近被告面對面講話，身體有時會碰到，
    但沒有衝撞，我沒有動手，也沒有推被告等語在卷（見本院
    卷第39至第40頁），此外查無證據可認告訴人有何攻擊被告
    之行為，尚難認當時告訴人對於被告有何不法侵害之情狀存
    在。再者，被告出手當時如欲係格檔告訴人之肢體衝撞，則
    告訴人身體遭推阻之部位應在肢體、軀幹等處，惟由上開審
    理中之調查可知，告訴人係頭部左側遭被告毆擊，顯見被告
    並非基於防衛告訴人肢體衝撞之意思而出手，乃係以攻擊、
    傷害被告之犯意為之甚明。綜上，被告上開所辯顯係卸責之
    詞，不足採信，而被告傷害告訴人之行為，事證明確，洵可
    認定，應依法論科。
二、核被告丙○○所為，係犯刑法第277條第1項之普通傷害罪。
    爰審酌被告僅因細故即為上開攻擊行為，造成告訴人受有傷
    害，被告迄今仍否認犯罪，飾詞卸責，暨被告犯罪之動機、
    目的、手段、智識程度及生活狀況等一切情狀，量處如主文
    所示之刑，並諭知易科罰金之折算標準，以資懲戒。至於公
    訴人雖請本院審酌被告犯後態度，具體求處有期徒刑6月，
    為本院據上酌量，認其求刑過重，尚未有宜，附此敘明。
據上論斷，應依刑事訴訟法第284條之1、第299條第1項前段，刑
法第277條第1項、第41條第1項前段，刑法施行法第1條之1第1項
、第2項前段，判決如主文。
本案經檢察官王誠、乙○○到庭執行職務
中    華    民    國    97    年    9     月    12    日
                 刑事第十庭  法  官   盧鳳田
以上正本證明與原本無異。
如不服本判決應於收受本判決後10日內向本院提出上訴書狀，並
應敘述具體理由。如未敘述上訴理由者，應於上訴期間屆滿後20
日內向本院補提理由書狀（均須按他造當事人之人數附繕本）「
切勿逕送上級法院」。
                             書記官   吳姁穗
中    華    民    國    97    年    9     月    12    日
附錄本案論罪科刑法條全文
中華民國刑法第277條：
（普通傷害罪）
傷害人之身體或健康者，處3年以下有期徒刑、拘役或1千元以下
罰金。
犯前項之罪因而致人於死者，處無期徒刑或7年以上有期徒刑；
致重傷者，處3年以上10年以下有期徒刑。


司法院資訊處製作；財團法人民間司法改革基金會備份。
